【裁判字號】    95,易,1297
【裁判日期】    950825
【裁判案由】    贓物
【裁判全文】
臺灣高雄地方法院刑事判決              95年度易字第1297號
公  訴  人  臺灣高雄地方法院檢察署檢察官
被      告  丁○○  原名黃信.
選任辯護人  劉家榮律師
上列被告因贓物案件，經檢察官提起公訴（94年度偵字第16623
號），嗣因被告就被訴事實為有罪之陳述，經本院告知簡式審判
程序意旨，並聽取公訴人及被告之意見後，本院合議庭裁定由受
命法官獨任依簡式審判程序審理，判決如下：
    主  文
丁○○連續故買贓物，累犯，處有期徒刑壹年陸月。
    事  實
一、丁○○前於民國89年間因賭博案件，經臺灣板橋地方法院以
    89年度易字第1568號判處有期徒刑3 月確定，於89年12月18
    日易科罰金執行完畢。詎仍不知悔改，明知如附表所示之自
    小客車均係劉性良（另案偵查中）所竊取或搶奪而來之贓物
    ，竟基於故買贓物之概括犯意，連續於94年3 、4 月間，在
    高雄縣鳳山市○○○街153 號旁鐵皮屋之停車場或屏東縣鹽
    埔鄉東港橋下，向劉性良以每輛新臺幣（下同）6 萬元至8
    萬元不等，顯低於市價之價格予以買受後，供己使用或伺機
    變賣。嗣於94年7 月19日晚上8 時許，由劉性良帶同警方前
    往位於高雄縣鳳山市○○○街153 號旁鐵皮屋之停車場，查
    獲如附表編號1 所示之自小客車，復於翌日（即20日）凌晨
    4 時40分許，在高雄市○○區○○路與桂明街口停車場前，
    為警查獲丁○○駕駛如附表編號2 所示之自小客車後，再於
    同日由丁○○帶同警方前往位於臺北縣蘆洲市○○路6 號之
    地下室停車場內第18號停車位，查獲如附表編號3 所示之自
    小客車，始悉上情。
二、案經高雄市政府警察局新興分局報告臺灣高雄地方法院檢察
    署檢察官偵查起訴。
    理  由
一、按本件被告丁○○所犯係死刑、無期徒刑、最輕本刑為3 年
    以上有期徒刑以外之罪，其於準備程序就前揭被訴事實為有
    罪之陳述，經受命法官告知簡式審判程序之旨，並聽取其與
    公訴人之意見後，本院認無不得或不宜改依簡式審判程序進
    行之處，爰依刑事訴訟法第273 條之1 第1 項、第284 條之
    1 ，裁定本件由受命法官獨任進行簡式審判程序，合先敘明
    。
二、上揭事實，業據被告於本院審理中坦承不諱，核與證人劉性
    良於警詢及偵訊時結證稱：其有將附表所示之自小客出賣予
    被告等語相符（見警卷第13至15頁，偵卷第23至25、78、85
    頁），又附表所示之贓物，分別係告訴人即被害人陳抒昀（
    原名陳莉琪）、乙○○、丙○○於附表所示時、地遭竊等情
    ，業據告訴人乙○○、丙○○於警、偵訊及告訴人陳抒昀於
    偵訊中指訴綦詳，且有搜索筆錄、扣押物品目錄表、查證照
    片7 張、乙○○、丙○○所立具之贓物認領保管單、高雄市
    政府警察局新興分局車輛電腦輸入單、高雄市政府警察局新
    興分局車輛尋獲電腦輸入單、高雄市政府警察局苓雅分局車
    輛協尋、車牌遺失電腦輸入單、車籍作業系統—查詢車輛認
    可資料、車輛竊盜、車牌失竊資料個別查詢報表—查詢車輛
    認可資料等（見警卷第24至35、42、43、45至56頁）在卷可
    資佐證。足認被告之自白核與事實相符，自可採為認定事實
    之依據，本件事證明確，被告上開故買贓物犯行，堪以認定
    。
三、核被告所為，係犯刑法第349 條第2 項之故買贓物罪。又被
    告上揭行為後，嗣於94年1 月7 日修正公布之刑法，自95年
    7 月1 日施行，修正後之刑法刪除第56條關於連續犯之規定
    ，則被告先後所犯各故買贓物罪應依數罪併罰之規定分論併
    罰，依刑法第2 條第1 項比較新舊法之規定，適用修正後應
    依數罪併罰之規定並非較有利於被告，爰依刑法第2 條第1
    項前段之規定，應適用行為時之法律，即適用修正前刑法第
    56條連續犯之規定。被告先後多次故買贓物犯行，時間緊接
    、方法相同、觸犯構成要件相同之罪名，顯係基於概括之犯
    意為之，係連續犯，應依修正前刑法第56條之規定論以一罪
    ，並依法加重其刑。被告前於89年間因賭博案件，經臺灣板
    橋地方法院以89年度易字第1568號判處有期徒刑3 月確定，
    於89年12月18日易科罰金執行完畢等情，有臺灣高等法院被
    告前案紀錄表可稽，其受有期徒刑執行完畢，5 年以內再故
    意犯本件有期徒刑以上之罪，不論依修正前刑法第47條，或
    修正後刑法第47條第1 項之規定，均構成累犯，對被告而言
    並無有利或不利之情形，自不生新舊法比較之問題，應逕依
    修正前刑法第47條之規定，論以累犯加重其刑，並依法遞加
    重其刑。爰審酌被告為貪圖私利，明知劉性良所出售如附表
    所示之自小客車均係贓物，亦均屬名貴之自小客車，竟仍以
    顯低於市價之價格予以買受，賺取暴利，並提供銷贓管道，
    間接助長行竊風氣，影響贓物之追索，對社會秩序影響甚鉅
    ，並危害他人財產安全，自應受有相當程度之刑事非難，惟
    念其犯後尚知坦承犯行，態度尚佳，且附表編號2 、3 所示
    之自小客車業經告訴人乙○○、丙○○領回等一切情狀，量
    處如主文所示之刑，以資懲儆。
據上論斷，應依刑事訴訟法第273 條之1 第1 項、第284條之1、
第299 條第1 項前段，刑法第2 條第1 項前段、修正前刑法第56
條、第349 條第2 項、修正前刑法第47條，罰金罰鍰提高標準條
例第1 條前段，判決如主文。
本案經檢察官甲○○到庭執行職務。
中    華    民    國    95    年    8     月    25    日
                  刑事第三庭    法  官  錢衍蓁
以上正本證明與原本無異。
如不服本判決，應於收受送達後10日內向本院提出上訴書狀。
中    華    民    國    95    年    8     月    25    日
                                書記官  周美
中華民國刑法第349 條第2 項
搬運、寄藏、故買贓物或為牙保者，處5 年以下有期徒刑、拘役
或科或併科 1 千元以下罰金。
附表：
┌──┬─────┬───┬────────┬─────────┐
│編號│車牌號碼  │被害人│失竊時間及地點  │尋 獲 情 形       │
├──┼─────┼───┼────────┼─────────┤
│1   │日產廠牌，│陳抒昀│94年1 月11日晚上│94年7 月19日晚上8 │
│    │銀色車號Z │      │9 時25分許，在高│時許，在高雄縣鳳山│
│    │X-1956號自│      │市新興區○○○路│市○○○街153 號旁│
│    │小客車1輛 │      │與民享街口海天下│鐵皮屋之停車場，車│
│    │（價值約18│      │餐廳門口前      │牌未尋獲，尋獲時懸│
│    │0 萬元）  │      │                │掛5756-LS 號車牌  │
├──┼─────┼───┼────────┼─────────┤
│2   │積架廠牌，│乙○○│94年5 月14日中午│94年7 月20日凌晨4 │
│    │銀色車號Z │      │12時許，在高市苓│時40分許，在高雄市│
│    │Q-3042號自│      │雅區○○○路47之│小港區○○路與桂明│
│    │小客車1 輛│      │1號前           │街口停車場前，車牌│
│    │（價值約21│      │                │未尋獲，尋獲時懸掛│
│    │0 萬元）  │      │                │9899-LX號車牌     │
├──┼─────┼───┼────────┼─────────┤
│3   │賓士廠牌，│丙○○│94年6 月20日下午│94年7 月20日，在位│
│    │黑色車號：│      │5 時5 分許，在高│於臺北縣蘆洲市民權│
│    │ZW-6617號 │      │市前金區○○○路○路6 號之地下室停車│
│    │自小客車1 │      │72號老謝鴨肉麵店│場內第18號停車位，│
│    │輛（價值約│      │前              │車牌未尋獲，尋獲時│
│    │250萬元） │      │                │懸掛3868-LW 號（起│
│    │          │      │                │訴書誤載為3868-LX │
│    │          │      │                │號）車牌          │
└──┴─────┴───┴────────┴─────────┘


司法院資訊處製作；財團法人民間司法改革基金會備份。
